臺灣臺南地方法院臺南簡易庭民事裁定
111年度南救字第25號
聲  請  人  陳竣暐  


相  對  人  柯志翰  
上列聲請人與相對人間確認本票債權不存在事件（111年度南簡
補字第173號），聲請人聲請訴訟救助，本院裁定如下：
    主  文
聲請駁回。
    理  由
一、當事人無資力支出訴訟費用者，法院應依聲請，以裁定准予
    訴訟救助。但顯無勝訴之望者，不在此限。法院認定前項資
    力時，應斟酌當事人及其共同生活親屬基本生活之需要。民
    事訴訟法第107條定有明文。又當事人因無資力支出訴訟費
    用而聲請訴訟救助者，關於無資力支出訴訟費用之事由，應
    提出可使法院信其主張為真實並能即時調查之證據，以釋明
    之，此觀民事訴訟法第109條第2項、第284條規定自明。所
    謂無資力係指窘於生活，且缺乏經濟信用者而言。申言之，
    若非取給於自己或家族所必需之生活費不能支出訴訟費用，
    且無籌措款項以支出訴訟費用之信用技能，方能謂之為無資
    力支出訴訟費用（最高法院43年台抗字第152號判例、108年
    度台抗字第432號裁定意旨）。另法院調查聲請人是否無資
    力，專就聲請人提出之證據為之，如聲請人並未提出證據，
    或依其提出之證據，未能信其無資力之主張為真實，即應將
    其聲請駁回，並無派員調查之必要（最高法院109年度台聲
    字第2018號裁定意旨）。
二、聲請意旨略以：聲請人與相對人間請求確認本票債權不存在
    事件，聲請人已向本院提起民事訴訟（本院111年度南簡補
    字第173號）。聲請人因需照顧癌症雙親及祖父母，積蓄全
    遭國稅局罰鍰及銀行凍結，目前無資力支出訴訟費用，本件
    非顯無勝訴之望，依民事訴訟法第107條規定，聲請裁定准
    予訴訟救助等語。
三、經查，本件聲請人聲請訴訟救助，提出其父母於醫院就診診
    斷證明書，然上開資料僅能證明有家人罹癌及長輩居家照顧
    ，難認聲請人已達窘於生活且缺乏經濟信用籌措款項。又聲
    請人稱積蓄遭國稅局罰鍰及銀行帳戶經凍結，亦未提出證據
    以實其說。另聲請人前對相對人提起確認本票債權不存在事
    件（111年度南簡字第609號）聲請訴訟救助（111年度南救
    字第11號），分別經本院於111 年3 月3 日以裁定駁回其訴
    訟救助聲請、於同年5 月5 日因其未繳納訴訟費用駁回該訴
    訟，聲請人以同於前案相同證據聲請訴訟救助，自難認其聲
    請為有理由，應予駁回。
四、依民事訴訟法第95條、第78條，裁定如主文。
中　　華　　民　　國　　111 　年　　6 　　月　　20　　日
  　　　　　　　　臺灣臺南地方法院臺南簡易庭　　　　　
                                  法  官　陳世旻
以上正本係照原本作成。
如不服本裁定，應於送達後10日內向本院提出抗告狀（並繳納抗
告裁判費新台幣1,000元）。
中　　華　　民　　國　　111 　年　　6 　　月　　21　　日
    　　　　　　　　　　　　　　　書記官  林怡芳